# 企业会计准则第 2 号-长期股权投资修订内容的疑问

提问人：2006163008 时间：2014-12-29 13:25:26
企业会计准则第 2 号-长期股权投资修订内容： 对没有达到控制、共同控制、重大影响、在公开市场没有报价以及公允价值不能可靠计量的权益投资，应该按照《企业会计准则第 22 号——金融工具确认和计量》相关规定处理，计入可供出售金融资产。 关于以上修订内容，有一些疑问： 1 、针对此类权益性投资，划分为可供出售金融资产时点、及后续计量基础是什么？如果按照历史成本法计量，那么是否与准则对可供出售金融资产的相关规定相冲突？ 2 、关于此次准则修订中，公允价值计量准则是否可以在以上修订内容中应用，及利用评估师的工作成果？ 3 、对于已经计提减值准备的长期股权投资，在调整到可供出售金融资产时，是否要将长期股权投资的减值准备调整到可供出售金融资产减值准备？ 多谢大家讨论、指点！

回答人：chenyiwei
1 、根据《企业会计准则第 22 号——金融工具确认和计量》第三十二条规定，此类“三无”长期股权投资转为金融资产核算后，如果没有活跃市场、公允价值不能可靠计量的，应按成本进行后续计量。准则并未规定可供出售金融资产必须按公允价值进行后续计量。
2 、“三无”投资归入金融资产后，就不再属于长期股权投资的规范范围，所以长期股权投资准则不再涉及其确认和计量问题。金融工具准则中对此已作出了原则性的规定，且此次无需修改。 3 、是。